---
title: "Pedagogika - základní přehled"
output: html_document
---

```{r, echo=FALSE}
data_ped <- read.csv("data_ped.csv", stringsAsFactors=FALSE)

```


## Celkové počty publikací v oboru Pedagogika:

**Podle roku výsledku:**

```{r, echo=FALSE}
barplot(table(data_ped$ROKUPLEFF), main="Celkový počet publikací dle jednotlivých let")

table(data_ped$ROKUPLEFF)
```

**Podle druhu výsledku:**

```{r, echo=FALSE}
barplot(sort(table(data_ped$DRUHODKOD), decreasing = TRUE), 
        main="Celkový počet publikací dle druhu výsledku")

sort(table(data_ped$DRUHODKOD), decreasing = TRUE)
```

**Podle jazyka výsledku:**

```{r, echo=FALSE}
pie_chart <- sort(table(data_ped$VYSJAZKOD), decreasing = TRUE)

slices <- c(pie_chart[1], pie_chart[2], sum(pie_chart[3:length(pie_chart)]))
lbls <- c("Čeština", "Angličtina", "Ostatní")
pie(slices, labels = lbls, col=rainbow(length(lbls)), main="Počty publikací dle jazyka")

pie_chart
```


## Celkové počty publikací dle výzkumných organizací:

**Výzkumné organizace s nejvyšším počtem publikací:**

```{r, echo=FALSE}
instituce <- head(sort(table(data_ped$INSNAZPKL), decreasing = TRUE), n = 20)
instituce
```


**Zastoupení fakult tří univerzit s nejvyšším počtem publikací:**
 
```{r, echo=FALSE}
mu <- data_ped[data_ped$INSNAZPKL == "Masarykova univerzita", ]

pie_chart <- sort(table(mu$ORJNAZPKL), decreasing = TRUE)

slices <- c(pie_chart[1], pie_chart[2], pie_chart[3], sum(pie_chart[4:length(pie_chart)]))
lbls <- c("Pedagogická fakulta", "Filozofická fakulta", "Fakulta sportovních studií",  "Ostatní")
pie(slices, labels = lbls, col=rainbow(length(lbls)), main="Počet publikací dle fakult Masarykovy univerzity")

pie_chart

```


```{r, echo=FALSE}
upol <- data_ped[data_ped$INSNAZPKL == "Univerzita Palackého v Olomouci", ]

pie_chart <- sort(table(upol$ORJNAZPKL), decreasing = TRUE)

slices <- c(pie_chart[1], pie_chart[2], pie_chart[3], sum(pie_chart[4:length(pie_chart)]))
lbls <- c("Pedagogická fakulta", "Fakulta tělesné kultury", "Přírodovědecká fakulta", "Ostatní")
pie(slices, labels = lbls, col=rainbow(length(lbls)), main="Počet publikací dle fakult Univerzity Palackého v Olomouci")

pie_chart

```


```{r, echo=FALSE}
uk <- data_ped[data_ped$INSNAZPKL == "Univerzita Karlova v Praze", ]

pie_chart <- sort(table(uk$ORJNAZPKL), decreasing = TRUE)

slices <- c(pie_chart[1], pie_chart[2], pie_chart[3], pie_chart[4], pie_chart[5], sum(pie_chart[6:length(pie_chart)]))
lbls <- c("Pedagogická fakulta", "Přírodovědecká fakulta", "Fakulta tělesné výchovy a sportu", "Filozofická fakulta", "Matematicko-fyzikální fakulta", "Ostatní")
pie(slices, labels = lbls, col=rainbow(length(lbls)), main="Počet publikací dle fakult Univerzity Karlovy v Praze")

pie_chart

```


## Přehled výzkumných organizací dle publikačního výkonu (body):

```{r, echo=FALSE}
vo_body <- tapply(data_ped$VYSKBO, data_ped$INSNAZPKL, sum, na.rm = TRUE)

pie_chart <- sort(vo_body, decreasing = TRUE)

slices <- c(pie_chart[1], pie_chart[2], pie_chart[3], pie_chart[4], pie_chart[5], sum(pie_chart[6:length(pie_chart)]))
lbls <- c("Masarykova univerzita", "Univerzita Karlova v Praze", "Univerzita Palackého v Olomouci", "Ostravská univerzita v Ostravě", "Univerzita Hradec Králové", "Ostatní")
pie(slices, labels = lbls, col=rainbow(length(lbls)), main="Výzkumné organizace dle publikačního výkonu")

head(sort(vo_body, decreasing = TRUE), n = 20)
```


## Časopisy s nejvíce publikacemi v oboru Pedagogika:

**Všechny časopisy:**

```{r, echo=FALSE}
jall <- data_ped[data_ped$DRUHODKOD == "Jimp" | data_ped$DRUHODKOD == "Jsc" | data_ped$DRUHODKOD == "Jneimp" | data_ped$DRUHODKOD == "Jrec", ]

jall <- head(sort(table(jall$DOKNAZPRI), decreasing = TRUE), n = 20)
jall
```

**Jen kategorie "Jimp":**

```{r, echo=FALSE}
jimp <- data_ped[data_ped$DRUHODKOD == "Jimp", ]

jimp <- head(sort(table(jimp$DOKNAZPRI), decreasing = TRUE), n = 5)
jimp
```

**Jen kategorie "Jsc":**

```{r, echo=FALSE}
jsc <- data_ped[data_ped$DRUHODKOD == "Jsc", ]

jsc <- head(sort(table(jsc$DOKNAZPRI), decreasing = TRUE), n = 5)
jsc
```

**Jen kategorie "Jneimp":**

```{r, echo=FALSE}
jneimp <- data_ped[data_ped$DRUHODKOD == "Jneimp", ]

jneimp <- head(sort(table(jneimp$DOKNAZPRI), decreasing = TRUE), n = 5)
jneimp
```

**Jen kategorie "Jrec":**

```{r, echo=FALSE}
jrec <- data_ped[data_ped$DRUHODKOD == "Jrec", ]

jrec <- head(sort(table(jrec$DOKNAZPRI), decreasing = TRUE), n = 10)
jrec
```


